臺灣新北地方法院刑事判決
110年度審訴字第1495號
公  訴  人  臺灣新北地方檢察署檢察官
被      告  蘇楸月


上列被告因傷害等案件，經檢察官提起公訴（110年度偵字第424
28號），被告於準備程序中就被訴事實為有罪之陳述，本院裁定
進行簡式審判程序，茲判決如下：
    主  文
蘇楸月傷害人之身體，累犯，處拘役肆拾日，如易科罰金，以新
臺幣壹仟元折算壹日。
    事  實
一、蘇楸月前因詐欺案件，經本院以108年度簡字第1號判處有期
    徒刑5月確定，於民國108年3月26日易科罰金執行完畢。詎
    其仍不知悔改，於110年10月19日(起訴書誤載為110年10月2
    9日）22時16分許，在新北市○○區○○街0段000號與先生詹為
    勝發生衝突，蘇楸月即報警處理，並向警方表示其位於新北
    市○○區○○路000號住處有急難救助情事。新北市政府警察局
    土城分局頂埔派出所員警陳恩、郭士正據報後，前往新北市
    ○○區○○路000號查看，適蘇楸月與詹為勝一同返回新北市○○
    區○○路000號住處，雙方於住處門口持續發生爭執，蘇楸月
    情緒激動，聲稱要進去房內拿刀子後，便衝入上址住處內，
    員警陳恩、郭士正為防止發生立即之危險，以徒手抓住蘇楸
    月肩膀與手臂之方式，阻止蘇楸月入內取刀，惟蘇楸月持續
    情緒激動不願意冷靜，且意圖掙脫員警陳恩、郭士正之束縛
    ，員警陳恩、郭士正遂依警察職權行使法第19條第1項第1、
    2款欲對蘇楸月進行管束，蘇楸月明知員警陳恩為依法執行
    公務之公務員，竟基於傷害、妨害公務之犯意，於同日23時
    43分許，在上址住處內，張口撕咬正對其進行管束之員警陳
    恩手部，致員警陳恩受有左前臂表淺性咬傷之傷害，以此強
    暴方式妨害員警陳恩執行公務。
二、案經陳恩訴由新北市政府警察局土城分局報告臺灣新北地方
    檢察署檢察官偵查起訴。
    理  由
一、按除被告所犯為死刑、無期徒刑、最輕本刑為3 年以上有期
    徒刑之罪或高等法院管轄第一審案件者外，於第一次審判期
    日前之準備程序進行中，被告先就被訴事實為有罪之陳述時
    ，審判長得告知被告簡式審判程序之旨，並聽取當事人、代
    理人、辯護人及輔佐人之意見後，裁定進行簡式審判程序，
    刑事訴訟法第273 條之1 第1 項定有明文。本件被告所犯係
    死刑、無期徒刑、最輕本刑為3 年以上有期徒刑以外之罪，
    其於準備程序中就被訴事實為有罪之陳述，經本院告知簡式
    審判程序之旨，並聽取公訴人及被告之意見後，認宜進行簡
    式審判程序，爰依上開規定裁定行簡式審判程序。
二、上揭事實，業據被告於警詢、偵查、本院準備程序及審理時
    均坦承不諱，核與告訴人陳恩於警詢時之指述情節相符，並
    有新北市立土城醫院診斷證明書、110年10月20日職務報告
    、新北市政府警察局土城分局頂埔所受理民眾110報案案件
    、新北市政府警察局土城分局頂埔派出所110年10月19日30
    人勤務分配表、新北市政府警察局土城分局頂埔派出所員警
    工作紀錄簿、密錄器影片光碟暨翻拍照片、受傷照片、臺灣
    新北地方檢察署勘驗筆錄附卷可稽，被告犯行堪予認定。
三、核被告所為，係犯刑法第135 條第1 項之對於公務員依法執
    行職務時施強暴罪及同法第277 條第1 項之普通傷害罪。被
    告以一行為同時觸犯上開二罪，為想像競合犯，應依刑法第
    55條之規定，從一重之傷害罪處斷。又被告前有如事實欄所
    載有期徒刑執畢紀錄，有臺灣高等法院被告前案紀錄表1 份
    在卷可稽，其受有期徒刑之執行完畢後，5 年內故意再犯本
    件有期徒刑以上之罪，為累犯，另本院審酌被告此次妨害公
    務、傷害犯行為初犯，參酌司法院釋字第775 號之解釋意旨
    ，爰不加重其刑。爰審酌被告對依法執行勤務之警員施以強
    暴行為，藐視公權力之執行，妨害國家公務之順利進行，所
    為實有可議，兼衡其素行、犯罪之動機、目的、手段、犯後
    態度等一切情狀，量處如主文所示之刑，並諭知易科罰金之
    折算標準，以資懲儆。
據上論斷，應依刑事訴訟法第273 條之1 第1 項、第299 條第1
項前段，刑法第135 條第1 項、第277 條第1 項、第55條、第47
條第1 項、第41條第1 項前段，刑法施行法第1 條之1 第1 項，
判決如主文。
本案經檢察官吳子新提起公訴，檢察官陳漢章到庭執行職務。
中　　華　　民　　國　　111 　年　　3 　　月　　10　　日
                  刑事第二十四庭  法  官  徐子涵
上列正本證明與原本無異。
如不服本判決，應於判決送達後20日內敘明上訴理由，向本院提
出上訴狀 (應附繕本) ，上訴於臺灣高等法院。其未敘述上訴理
由者，應於上訴期間屆滿後20日內向本院補提理由書「切勿逕送
上級法院」。
                                  書記官　游士霈
中　　華　　民　　國　　111 　年　　3 　　月　　10　　日
附錄本案論罪科刑法條全文：
中華民國刑法第135條
對於公務員依法執行職務時，施強暴脅迫者，處3年以下有期徒
刑、拘役或30萬元以下罰金。
意圖使公務員執行一定之職務或妨害其依法執行一定之職務或使
公務員辭職，而施強暴脅迫者，亦同。
犯前二項之罪而有下列情形之一者，處6月以上5年以下有期徒刑
：
一、以駕駛動力交通工具犯之。
二、意圖供行使之用而攜帶兇器或其他危險物品犯之。
犯前三項之罪，因而致公務員於死者，處無期徒刑或7年以上有
期徒刑；致重傷者，處3年以上10年以下有期徒刑。 
中華民國刑法第277條
傷害人之身體或健康者，處 5 年以下有期徒刑、拘役或 50 萬
元以下罰金。
犯前項之罪，因而致人於死者，處無期徒刑或 7 年以上有期徒
刑；致重傷者，處 3 年以上 10 年以下有期徒刑。